Minutes et répertoires du notaire Alexandre MATHELAT de BOURBEVELLE, 6 juin 1818 - 26 avril 1821 (étude XXII)
Archives nationales
Minutes et répertoires du notaire Alexandre MATHELAT de BOURBEVELLE (étude XXII)
6 juin 1818 - 26 avril 1821
MC/ET/XXII/220 - MC/ET/XXII/238, MC/RE/XXII/15 - MC/RE/XXII/16
Étude notariale XXII (Paris; 1769-....); Mathelat de bourbevelle, Alexandre
ml
Archives nationales de France
Minutes et répertoires: la loi 2008-696 du 15 juillet 2008 relative aux archives a fixé à 75 ans à compter de la date de l'acte, ou à 25 ans à compter de la date du décès de l'intéressé si ce délai est plus bref, le délai de communication des minutes et répertoires des notaires; ce délai est porté à 100 ans à compter de la date de l'acte si le document se rapporte à un mineur (code du Patrimoine, articles L213-2, 4e d et 5e).
Autres documents de l'étude (dossiers de clients, comptabilité...): s'agissant d'archives privées, ces documents sont communicables selon les modalités fixées par le déposant ou le donateur.
Certains documents ne sont pas accessibles en raison de leur mauvais état de conservation.
Versement
Accès aux instruments de recherche de tous les notaires de l’étude XXII
Archives de l'étude XXII
- Minutes de Alexandre MATHELAT de BOURBEVELLE, 6 juin 1818 - 25 avril 1821; MC/ET/XXII/220 - MC/ET/XXII/238
  - Minutes. 1818, 6 juin - juillet, 6 juin - juillet 1818; MC/ET/XXII/220
    Informations concernant le classement:
    Le niveau inférieur de description, quand il existe, correspond aux minutes d'actes. Toutes les minutes ne sont pas forcément décrites une à une. Les descriptions de ces minutes sont plus ou moins détaillées.
  - Minutes. 1818, août, août 1818; MC/ET/XXII/221
  - Minutes. 1818, septembre, septembre 1818; MC/ET/XXII/222
  - Minutes. 1818, octobre, octobre 1818; MC/ET/XXII/223
  - Minutes. 1818, novembre, novembre 1818; MC/ET/XXII/224
  - Minutes. 1818, décembre, décembre 1818; MC/ET/XXII/225
  - Minutes. 1819, janvier - février, janvier - février 1819; MC/ET/XXII/226
  - Minutes. 1819, mars, mars 1819; MC/ET/XXII/227
  - Minutes. 1819, avril - mai, avril - mai 1819; MC/ET/XXII/228
  - Minutes. 1819, juin - juillet, juin - juillet 1819; MC/ET/XXII/229
  - Minutes. 1819, août, août 1819; MC/ET/XXII/230
  - Minutes. 1819, septembre - octobre, septembre - octobre 1819; MC/ET/XXII/231
  - Minutes. 1819, novembre - décembre, novembre - décembre 1819; MC/ET/XXII/232
  - Minutes. 1820, janvier - février, janvier - février 1820; MC/ET/XXII/233
  - Minutes. 1820, mars, mars 1820; MC/ET/XXII/234
  - Minutes. 1820, avril - juin, avril - juin 1820; MC/ET/XXII/235
  - Minutes. 1820, juillet - septembre, juillet - septembre 1820; MC/ET/XXII/236
  - Minutes. 1820, octobre - décembre, octobre - décembre 1820; MC/ET/XXII/237
  - Minutes. 1821, janvier - 25 avril, janvier - 25 avril 1821; MC/ET/XXII/238
- Répertoire(s) de Alexandre MATHELAT de BOURBEVELLE, 8 mai 1816 - 4 avril 1825; MC/RE/XXII/15 - MC/RE/XXII/16
  - Répertoire. 1816, 8 mai - 1820, 31 août, 8 mai 1816 - 31 août 1820; MC/RE/XXII/15
    Informations complémentaires:
    Répertoire des notaires Edmé Camusat (8 mai 1816-6 juin 1818), Alexandre Mathelat (6 juin 1818-31 août 1820).
    Informations concernant le classement et la cotation:
    Le niveau inférieur de description, quand il existe, correspond aux mentions d'actes contenues dans le répertoire. Parmi celles-ci, certaines peuvent y être décrites, de manière plus ou moins détaillée. Pour consulter l'acte proprement dit, il convient de rechercher la cote au niveau des articles (registre ou liasse) des minutes du notaire (cote de type 'MC/ET').
    - Inventaire après décès de François Roger, rue d' Anjou Dauphine n° 11, 8 juillet 1818
      Mention dans le répertoire du notaire coté:
      MC/RE/XXII/15
      Informations concernant le classement et la cotation du document:
      Attention: la cote de répertoire (de type 'MC/RE') ne permet pas de consulter la minute de l'acte. ll convient de rechercher la cote de la minute (de type 'MC/ET') au niveau des articles (registre ou liasse) de minutes du notaire.
      L'accès aux images numérisées des pages du répertoire se fait au niveau de description supérieur (' Répertoire du notaire '), rubrique ' Consulter les archives numérisées associées'.
      Origine de l'information:
      Base Miriad 2 des inventaires après décès, 1801-1850, par Thierry Boudignon, avec le concours de Marie-France Nivet et du personnel du Minutier central, 1995-2012 (base de données migrée: voir contexte dans le Plan d’orientation général - Notaires de Paris, guides thématiques du Minutier).
      Date de révision: 2011
      Date de création de la notice: 2011
      inventaire après décès; Nesle (rue de); Roger, François
    - Inventaire après décès de Louvel de la Faverie, 11 juillet 1818
      inventaire après décès; Louvel de la Faverie
    - Inventaire après décès de Augustin Desiré Leconte, rue Sainte Appoline n° 4, 17 septembre 1818
      inventaire après décès; Sainte-Apolline (rue); Leconte, Augustin Desiré
    - Inventaire après décès de Henriette Marie Etiennette Defrance, épouse de Marie Antoine Alexandre Déaddé, rue Coq Héron n° 16, 24 septembre 1818
      inventaire après décès; Coq-Héron (rue); Defrance, Henriette Marie Etiennette; Déaddé, Marie Antoine Alexandre
    - Inventaire après décès de Anne Adélaïde Morisot, épouse de Pierre Robert Fontaine, rue du Faubourg Saint Denis n° 86, 24 octobre 1818
      inventaire après décès; Faubourg-Saint-Denis (rue du); Morisot, Anne Adélaïde; Fontaine, Pierre Robert
    - Procès-verbal et inventaire après décès de Rieul Alphonse Landry, rue Saint Denis n° 357, 31 octobre 1818 - 3 novembre 1818
      inventaire après décès; Saint-Denis (rue); Landry, Rieul Alphonse
    - Inventaire après décès de Marie Victoire Morin, épouse de Pierre Jean Baptiste Renard, rue aux Ours n° 17, 10 novembre 1818
      inventaire après décès; Ours (rue aux); Morin, Marie Victoire; Renard, Pierre Jean Baptiste
    - Inventaire après décès de Jeanne Claude Clidière, épouse de François Troupeau, rue Beauregard n° 18, 30 novembre 1818
      inventaire après décès; Beauregard (rue); Clidière, Jeanne Claude; Troupeau, François
    - Inventaire après décès de Louis Petit Huguenin, rue de Soly n° 13, 30 décembre 1818
      inventaire après décès; Soly (rue); Petit Huguenin, Louis
    - Inventaire après décès de Louis Etienne Huguin, ancien avoué, à la requête Rose Julie Ferat, la veuve, rue Cristine n° 3, en son nom et tutrice de ses filles mineures, assistée de Théodore Auguste Ferat, et en présence de Jean-Baptiste Vigen, 30 janvier 1819
      inventaire après décès; Christine (rue); Huguin, Louis Etienne; Ferat, Rose Julie; Ferat, Théodore Auguste; Vigen, Jean-Baptiste; Huguin, Louise Aglaé Caroline, Julie Louise Victoire; avoué
    - Inventaire après décès de Catherine Ursule Julienne Julien, épouse de Charles Jean Baptiste Adenis, à la requête de sieur Adenis, compositeur à l' Imprime royale, rue de la Perle au Marais n° 22, en présence de François Etienne Lez, rue Sainte Avoye n° 7Inventaire après décès de Catherine Ursule Julienne Julien, épouse de Charles Jean Baptiste Adenis, requête de sieur Adenis, compositeur à l' Imprimerie royale, rue de la Perle au Marais n° 22, en présence de François Etienne Lez, rue Sainte Avoye n° 71, 18 février 1819
      inventaire après décès; Perle (rue de la); Temple (rue du); Julien, Catherine Ursule Julienne; Adenis, Charles Jean Baptiste; Lez, François Etienne
    - Inventaire après décès de Marie Caroline Rousseau, épouse de Jean Jacques Dubois, propriétaire, rue Saint Martin n° 260, 1er mars 1819
      inventaire après décès; Saint-Martin (rue); Rousseau, Marie Caroline; Dubois, Jean Jacques
    - Inventaire après décès de Marie Joséphine Davoust, épouse de Martin Ruelle, rue Saint Denis n° 279, 2 mars 1819
      inventaire après décès; Saint-Denis (rue); Davoust, Marie Joséphine; Ruelle, Martin
    - Inventaire après décès de Jacques Renard Belfort, à la requête de Anne Jeannette Walbourg Simon, la veuve, rue de Provence n° 44, 12 mars 1819
      inventaire après décès; Provence (rue de); Belfort, Jacques Renard; Walbourg Simon, Anne Jeannette
    - Inventaire après décès de Marie Françoise Gaudiat, veuve de Vincent Maurice, rue des Cinq Diamants n° 5, 3 avril 1819
      inventaire après décès; Cinq-Diamants (rue des); Gaudiat, Marie Françoise; Maurice, Vincent
    - Inventaire après décès de Anne Forgeur, épouse de Bernard Bousquet, 2 juin 1819
      inventaire après décès; Forgeur, Anne; Bousquet, Bernard
    - Inventaire après décès de Angélique Picard, épouse de Jean Charles Nitot, demeurant à Haudevilliers, canton de Rebais, arrondissement de Coulommiers (Seine et Marne), 6 juillet 1819
      inventaire après décès; Hondevilliers (Seine-et-Marne); Picard, Angélique; Nitot, Jean Charles
    - Inventaire après décès de François Simon Humille, à la requête de Marie Louise Jeanne Delauné, sa veuve, rue Neuve d' Orléans n° 24, en présence de Jacques Pierre Daniel Jost, 22 juillet 1819
      inventaire après décès; Neuve-d'Orléans (rue); Humille, François Simon; Delauné, Marie Louise Jeanne; Jost, Jacques Pierre Daniel
    - Inventaire après décès de Anne Charlotte Marchat, épouse de Etienne François Pain, rue Poissonnière n° 95, en présence de Louis Sylvain Marchat, 22 juillet 1819
      inventaire après décès; Poissonnière (rue); Marchat, Anne Charlotte; Pain, Etienne François; Marchat, Louis Sylvain
    - Inventaire après décès de Etienne Lereculé, à la requête de Suzanne Lefavrais, la veuve, en présence de Jean François Lereculé, 22 juillet 1819
      Acte passé par-devant un notaire substituant:
      Me Vilcocq.
      inventaire après décès; Lereculé, Etienne; Lefavrais, Suzanne; Lereculé, Jean François
    - Inventaire après décès de Louise Marie Luce Rousseau, épouse de Athanase Marie Georges Urguet de Saint Ouen, secrétaire en chef au parquet de la Cour de cassation, demeurant rue de l'Odéon n° 35, en présence de Louis Rousseau, 1er septembre 1819
      inventaire après décès; Odéon (rue de l'); Rousseau, Louise Marie Luce; Urguet de Saint Ouen, Athanase Marie Georges; Rousseau, Louis; secrétaire; auxiliaire de justice
    - Inventaire après décès de Marie Madeleine Louise Michaud, épouse de François Lecuyer, rue Saint Honoré n° 367, en présence de Claude Michaud, rue Montmartre n° 170, 13 septembre 1819
      inventaire après décès; Montmartre (rue); Saint-Honoré (rue); Michaud, Marie Madeleine Louise; Lecuyer, François; Michaud, Claude
    - Inventaire après décès de Marie Louise Séraphine Roisin, épouse de Laurent César Barbier, rue du Faubourg Saint Martin n° 113, en présence de Joseph Besnard, 21 septembre 1819
      inventaire après décès; Faubourg-Saint-Martin (rue du); Roisin, Marie Louise Séraphine; Barbier, Laurent César; Besnard, Joseph
    - Inventaire après décès de Marie Geneviève Françoise Simon, épouse de Pierre Nicolas Fauveau, arrivé à Paris, rue des Enfants Rouges n° 7 au Marais, le 27 juin 1819, 9 novembre 1819
      inventaire après décès; Enfants-Rouges (rue des); Simon, Marie Geneviève Françoise; Fauveau, Pierre Nicolas
    - Inventaire après décès de Marie Catherine Françoise Dailly, épouse de Benoist Louis Hué, rue du Caire n° 22, arrivé le 17 juillet 1819, 17 novembre 1819
      inventaire après décès; Caire (rue du); Dailly, Marie Catherine Françoise; Hué, Benoist Louis
    - Inventaire après décès de Nicolas Jacques Camusat, décédé à Paris,rue d'Anjou au Marais n° 8, le 11 novembre 1819, 27 novembre 1819
      inventaire après décès; Anjou (rue d'); Camusat, Nicolas Jacques
    - Inventaire après décès de Louis Laurent Benoist, décédé à Paris, rue de Grenelle Saint Honoré n° 19, le 18 novembre 1819, 29 novembre 1819
      inventaire après décès; Grenelle (rue de); Benoist, Louis Laurent
    - Inventaire après décès de Pierre Rousse, arrivé à Paris, rue Portefoin n° 17 au Marais, le 30 octobre dernier, 13 décembre 1819
      inventaire après décès; Portefoin (rue); Rousse, Pierre
    - Inventaire après décès de Louise Harbaley, veuve de Jean Boisset, arrivé à Paris, place Saint Antoine n° 9, le 13 décembre 1819, 13 janvier 1820
      inventaire après décès; Saint-Antoine (place); Harbaley, Louise; Boisset, Jean
    - Inventaire après décès de Elisabeth Corbin, veuve de René Lefevre, arrivé à Paris, rue de Joubert n° 9, le 31 décembre 1819, 27 janvier 1820
      inventaire après décès; Joubert (rue); Corbin, Elisabeth; Lefevre, René
    - Inventaire après décès de Louise Baré, veuve de François Lepin, arrivé à Paris, le 21 janvier 1820, rue Saint Jacques n° 314, 31 janvier 1820
      inventaire après décès; Saint-Jacques (rue); Baré, Louise; Lepin, François
    - Inventaire après décès de Charles Gantier, arrivé à Paris, le 26 décembre 1819, rue Saint Louis n° 16 au Marais, 3 février 1820
      inventaire après décès; Saint-Louis (rue); Gantier, Charles
    - Inventaire après décès de Jean-Baptiste Montagne, de son vivant demeurant à Mesnil le Roy, canton de Saint Germain en Laye (Seine et Oise), décédé le 6 janvier 1820, 10 mars 1820
      inventaire après décès; Le Mesnil-le-Roi (Yvelines); Montagne, Jean-Baptiste
    - Inventaire après l'interdiction de Marie Renée Françoise Elisabeth Chardron, épouse de Hypolite Cazaux, demeurant à l'hôtel royal des Invalides, 22 mars 1820
      inventaire; Invalides (hôtel des); Chardron, Marie Renée Françoise Elisabeth; Cazaux, Hypolite
    - Inventaire après décès de François Barthélémy Final, décédé à Paris, le 2 avril 1820, rue Guérin Boisseau n° 41, 8 avril 1820
      inventaire après décès; Guérin-Boisseau (rue); Final, François Barthélémy
    - Inventaire après décès de Madeleine Gillette Duputel, veuve de Etienne Bouchet, arrivé à Paris, rue du Cimetière Saint Nicolas n° 5, le 5 avril 1820, 13 avril 1820
      inventaire après décès; Cimetière-Saint-Nicolas (rue du); Duputel, Madeleine Gillette; Bouchet, Etienne
    - Inventaire après décès de Louis Nicolle, arrivé à Paris, le 13 mars 1820, rue Guérin Boisseau n° 24, quartier de la Porte Saint Denis, 20 avril 1820
      inventaire après décès; Guérin-Boisseau (rue); Nicolle, Louis
    - Inventaire après décès de Catherine Olympe Buisson, épouse de Claude Achard, arrivé à Paris, rue Charlot n° 14, le 4 décembre 1815, 10 mai 1820
      inventaire après décès; Charlot (rue); Buisson, Catherine Olympe; Achard, Claude
    - Inventaire après décès de Pierre Charles Dubois, arrivé à Paris, rue de Lorillon n° 6, le 1 avril 1820, 1er juin 1820
      inventaire après décès; Orillon (rue de l'); Dubois, Pierre Charles
    - Inventaire après décès de Catherine Joseph Garin, arrivé à Paris, le 20 juin 1820, rue Saint Laurent n° 4, Faubourg Saint Martin, 25 juillet 1820
      inventaire après décès; Saint-Laurent (rue); Garin, Catherine Joseph
    - Inventaire après décès de Jeanne Françoise Courbet, veuve de Claude Antoine, rue de Normandie n° 5, 23 août 1820
      inventaire après décès; Normandie (rue de); Courbet, Jeanne Françoise; Antoine, Claude
  - Répertoire. 1820, 31 août - 1825, 4 avril, 31 août 1820 - 4 avril 1825; MC/RE/XXII/16
    Répertoire des notaires Alexandre Mathelat (31 août 1820-26 avril 1821), Laurent Cotelle (28 avril 1821-4 avril 1825).
    - Inventaire après décès de Pierre Dominique Berlize, arrivé à Paris, le 21 août 1820, rue du Verbois n° 15, 20 septembre 1820
      MC/RE/XXII/16
      inventaire après décès; Vertbois (rue du); Berlize, Pierre Dominique
    - Inventaire après décès de Marie Elisabeth Angélique Fissier, épouse de Henry Ferdinand Freytag, arrivé à Paris, le 3 juillet 1820, 23 septembre 1820
      inventaire après décès; Fissier, Marie Elisabeth Angélique; Freytag, Henry Ferdinand
    - Inventaire après décès de Jean Jacques Vincent Busseau, arrivé à Paris, le 21 avril 1820, 19 octobre 1820
      inventaire après décès; Busseau, Jean Jacques Vincent
    - Inventaire après décès de Pierre Joseph Veroux, arrivé à Villeneuve l'Etang, arrondissement de Versailles (Seine et Oise), le 15 juillet 1820, 7 décembre 1820
      inventaire après décès; Marnes-la-Coquette (Hauts-de-Seine); Veroux, Pierre Joseph
    - Inventaire après décès de Marie Elisabeth Levasseur, épouse de Etienne Blaise Lebée, rue d' Angevilliers n° 18, arrivé à Paris, le 19 novembre 1820, 27 décembre 1820
      inventaire après décès; Angiviller (rue d'); Levasseur, Marie Elisabeth; Lebée, Etienne Blaise
    - Inventaire après décès de Laurent Chemin, rue Saint Martin n° 140, arrivé à Paris, le 27 septembre 1817, 26 mars 1821
      inventaire après décès; Saint-Martin (rue); Chemin, Laurent